臺灣臺北地方法院刑事判決          100年度智簡上字第14號
上  訴  人  臺灣臺北地方法院檢察署檢察官
被      告  朱紹華
上列上訴人因被告違反商標法案件，不服本院100年9月26日100
年度智簡字第75號第一審簡易判決（聲請簡易判決處刑書案號：
100年度偵字第14896號），提起上訴，本院管轄第二審之合議庭
審理後，判決如下：
    主  文
上訴駁回。
朱紹華緩刑貳年。
    事實及理由
一、本案經本院審理結果，認第一審判決認被告朱紹華犯商標法
    第82條之明知為未得商標權人同意，於同一商品使用相同之
    註冊商標之商品而意圖販賣而陳列罪，處拘役20日，如易科
    罰金，以新臺幣（下同）1,000元折算1日，核其認事用法均
    無違誤，量刑亦屬適當，應予維持，並均引用第一審簡易判
    決書記載之犯罪事實、理由及證據（如附件）。
二、檢察官上訴意旨略以：被告係以每雙2,200元之高單價販售
    劣質之仿冒鞋靴，嚴重侵害告訴人德克斯戶外公司之商譽及
    企業形象，又其以此侵害告訴人商標之方式獲利匪淺，原審
    僅輕判拘役20日，顯屬過輕，因之提起上訴。惟按量刑輕重
    ，係屬事實審法院得依職權自由裁量之事項，苟已斟酌刑法
    第57條各款所列情狀而未逾越法定刑度，不得遽指為違法（
    最高法院72年台上字第6696號、75年台上字第7033號判例意
    旨參照）。本案原判決就如何量定其宣告刑之理由，已經敘
    明「審酌被告前揭所為，侵害該商標專用權人之權利，且影
    響對我國保護智慧財產權之國際形象，惟念及被告並無前科
    ，素行尚佳，此有臺灣高等法院被告前案紀錄表乙紙在卷可
    憑，犯罪後業已坦白犯行，加以本件查獲之仿冒商標商品數
    量單僅1個，對商標權人所生之危害尚輕等一切情狀」，而
    於法定刑度之內予以量定，經核並無違誤，檢察官上訴意旨
    所指摘原審量刑不當，為無理由，應予駁回。
三、末查被告未曾因故意犯罪受有期徒刑以上刑之宣告，此有臺
    灣高等法院被告前案紀錄表各1份在卷可按，因一時失慮，
    致罹刑典，且已於100年11月30日與告訴人達成和解，獲得
    告訴人之寬宥，並賠償告訴人3萬元，有告訴人出具之刑事
    陳報狀附卷可憑，而被告於本院審理時就被訴事實為認罪陳
    述，其受此罪刑之宣告，應知所警惕，而無再犯之虞，本院
    因認本件宣告之刑以暫不執行為適當，爰併予宣告緩刑2 年
    ，以啟自新。
據上論斷，應依刑事訴訟法第455條之1第1項、第3項、第373條
、第368條，刑法第74條第1項第1款，判決如主文。
本案經檢察官黃國銘到庭執行職務。
中    華    民    國  100    年    12    月    19    日
                刑事第十二庭  審判長法  官  楊台清
                                    法  官  羅立德
                                    法  官  呂寧莉
上正本證明與原本無異。
不得上訴。
                                    書記官  呂慧娟
中    華    民    國   100    年    12    月    20    日